【裁判字號】    92,交抗,187
【裁判日期】    920310
【裁判案由】    聲明異議
【裁判全文】
臺灣高等法院臺中分院刑事裁定                民國九十二年度交抗字第一八七號
    抗  告  人
    即受處分人  大靖企業有限公司  設臺中市○區○○○街四三號十二樓
    代  表  人  林弘青
右抗告人因違反道路交通管理處罰條例案件，不服臺灣臺中地方法院中華民國九十二
年一月三十日裁定（民國九十二年度交聲字第四七號），提起抗告，本院裁定如左：
    主      文
抗告駁回。
    理      由
一、原裁定意旨略以：按汽車駕駛人停車時有併排停車情形者，處新台幣六百元以上
    一千二百元以下罰鍰，道路交通管理處罰條例第五十六條第一項第六款定有明文
    ；復依違反道路交通管理事件統一裁罰標準表規定，併排停車者，處罰鍰新台幣
    一千二百元整。經查：本件受處分人大靖企業有限公司所有之車號Ｘ九－○九六
    五號車，於民國（下同）九十一年七月二十五日十一時二十五分許在臺中市○○
    路上因「併排停車」違規等情，有採證相片、舉發違反道路交通管理事件通知單
    、原處分機關違反道路交通管理事件裁決書在卷足憑，且受處分人質疑各節，亦
    經臺中市警察局九十一年十一月十二日以中分五裁字第○九一○○○九二一一號
    函覆稱：該Ｘ九－○九六五號自小客車在道路上違規併排停車，如舉發照片所示
    ，違規事實明確，始予舉發，並無不妥等語，並有該函一紙在卷可稽。再依採證
    照片Ｘ九－○九六五號自小客車係併排停車，當時駕駛人確實不在車上，受處分
    人所有車號Ｘ九－○九六五號自小客車，確有於上開時、地併排停車之違規事實
    ，堪予認定。從而原處分機關依法裁處受處分人罰鍰新台幣一千二百元，並無違
    誤，本件異議為無理由，應予駁回云云。
二、抗告意旨略以：本件抗告人即受處分人（下稱受處分人）大靖企業有限公司所有
    之車號Ｘ九－○九六五號車，於九十一年七月二十五日十一時二十五分許在臺中
    市○○路上合作金庫銀行門口，將車輛置於門口，內有備位駕駛員林麗芬在座，
    引擎未熄火，臨時停車，由駕駛員（正駕駛）進入銀行拿取存款簿，竟遭警舉發
    違規併排停車，舉發機關為此舉發違規併排停車，顯有有誤，爰依法提起抗告云
    云。
三、查「併排停車」違規事實之認定，僅需駕駛人於停車當時不在車上，即為已足，
    不因車上是否另有備位駕駛員、引擎是否熄火、是否臨時停車而有異。原審以本
    件受處分人所有之車號Ｘ九－○九六五號車確有於九十一年七月二十五日十一時
  二十五分許在臺中市○○路上「併排停車」違規等情，有採證相片、舉發違反道
    路交通管理事件通知單、原處分機關違反道路交通管理事件裁決書及臺中市警察
    局九十一年十一月十二日中分五裁字第○九一○○○九二一一號函在卷可稽，裁
    定駁回受處分人之異議，核無不當。本件事證已臻明確，受處分人仍執前詞指摘
    原裁定不當，為無理由，應予駁回。
四、據上論斷，應依道路交通案件處理辦法第二十六條、刑事訴訟法第四百十二條，
    裁定如主文。
中      華      民      國      九十二     年     三      月     十     日
                                臺灣高等法院臺中分院刑事第九庭
                                      審判長法  官  陳  筱  珮
                                            法  官  趙  春  碧
                                            法  官  吳  重  政
右正本證明與原本無異。
不得抗告。
                                            書記官  林  育  德
中      華      民      國      九十二     年     三      月    十二    日
                                                                        Ｒ


司法院資訊處製作；財團法人民間司法改革基金會備份。
